臺灣高雄地方法院刑事判決　　　　　　　96年度易字第3301號
公　訴　人　台灣高雄地方法院檢察署檢察官
被　　　告　乙○○
上列被告因竊盜案件，經檢察官提起公訴（96年度偵字第23770
號號），本院依簡式審判程序判決如下：
    主  文
乙○○犯如附表所示之罪，各處如附表「主文」欄所示之刑，應
執行有期徒刑壹年貳月，並應於刑之執行前令入勞動場所強制工
作參年。
    事  實
一、乙○○前因搶奪案件，經本院以民國93年度訴字第559 號判
    決判處有期徒刑8 月確定。復因搶奪案件，經本院以93年度
    簡上字第419 號判決判處有期徒刑1 年2 月確定。又因詐欺
    案件，經本院以93年度簡字第4712號判決判處有期徒刑3 月
    確定。上開93年度簡上字第419 號與93年度簡字第4712號案
    件，經本院裁定應執行有期徒刑1 年4 月確定。上開各罪之
    刑，接續執行，於95年5 月30日因縮刑期滿執行完畢，翌日
    出監。仍不知悔改，意圖為自己不法所有之犯意，在附表編
    號1 至編號8 所示時、地，均以徒手之方式，竊取如附表編
    號1 至編號8 所示被害人如附表所示之財物。嗣於96年8 月
    19 日 晚間10時40分許，乙○○騎乘車牌號碼YDH-198 號機
    車至上開地點，正欲竊取陳錦川所有之白鐵拉門時，為該市
    場之管理員施昱先發現，致未得手，隨即逃逸（即附表編號
    9 之犯行部分）。乙○○逃離後，在該市場附近之高雄市前
    鎮區○○○街38號前，見王義松所有之腳踏車停放在該處，
    以徒手之方式，竊取該腳踏車（即附表編號10之犯行），並
    騎該腳踏車返回上開市場查看，當場為施昱先及其他民眾逮
    捕。乙○○於接受警察調查期間，在偵查機關未發覺其犯罪
    前，主動坦承附表編號1 至編號8 及編號10之犯行，而願接
    受裁判。
二、案經高雄市政府警察局前鎮分局報請台灣高雄地方法院檢察
    署檢察官偵查起訴。
    理  由
一、上開事實，業據被告乙○○於本院審理時坦承不諱（參本院
    卷第23頁、第56頁）。核與證人施昱先、證人即告訴人李素
    霞、潘游美珠、周政宏、洪金嬌、蔡明生、鄭月卿、柯郭謹
    、陳錦川、證人即被害人王錦綿、王義松於警詢中證述發現
    被告行竊或失竊之情節相符（參偵卷第9 頁至第21頁、第23
    頁至第26頁）。此外，復有扣押筆錄、扣押物品目錄表、扣
    押物品收據、贓物認領保管單、監視錄影擷取照片、查證照
    片附卷可稽（參警卷第28頁至第34頁、第38頁至第42頁），
    足認被告之前開自白與事實相符。從而，本件事證明確，被
    告犯行堪予認定。
三、核被告乙○○所為，其中附表編號1 至編號8 及編號10犯行
    部分，均係犯刑法第320 條第1 項之竊盜罪；附表編號9 犯
    行部分，係犯同法第320 條第3 項、第1 項竊盜未遂罪。被
    告於上開市場內接續多次竊盜之行為（即附表編號1 至編號
    5 、編號6 至編號8 部分），分別係基於一個竊盜之犯意，
    於密接之時間、地點，以相同方法反覆為之，應為接續犯，
    各屬實質上一罪。另被告所犯上開3 次竊盜既遂（即附表編
    號1 至編號5 、附表編號6 至編號8 、附表編號10之犯行，
    各為一罪，共3 罪）及1 次竊盜未遂（即附表編號9 之犯行
    ）間，犯意各別，應予分論併罰。被告已著手於附表編號9
    竊盜行為之實施，而未得手，為未遂罪，應依刑法第25條前
    第2 項規定，按既遂犯之刑度減輕其刑。按刑法第62條所謂
    「發覺」，固非以有偵查犯罪權之機關或人員確知其人犯罪
    無誤為必要，而於對其發生嫌疑時，即得謂為已發覺；但此
    項對犯人之嫌疑，仍須有確切之根據得為合理之可疑者，始
    足當之，若單純主觀上之懷疑，要不得謂已發生嫌疑（最高
    法院72年度台上字第641 號判例參照）。經查：證人即承辦
    警員鍾文堂於本院審理中證稱：伊承辦被告所犯附表編號1
    及編號6 至編號8 之案件，96年8 月19日查獲被告後，於翌
    日製作被告筆錄之前，先帶被告前往市場查證，被告表示上
    開案件是其所犯等語（詳本院卷第42頁倒數第15行至第8 行
    ）；證人即承辦警員吳翰奇於本院審理中證稱：96年9 月14
    日借提被告時，被告承認附表編號2 至編號5 案件係其所犯
    等語（詳本院卷第45頁第3 行至第11行）；證人即承辦警員
    黃茂雄於本院審理時證稱：96年8 月19日到達現場時，當場
    詢問被告腳踏車之來源，被告即供出腳踏車為其所竊（即附
    表編號10之犯行），除在場民眾表示被告騎腳踏車回到現場
    外，並無其他被告竊取腳踏車之佐證等語（詳本院卷第57頁
    倒數第6 行至第58頁第10行）。核與被告於96年8 月20 日
    警詢時陳稱：確有為附表編號1 、編號6 至編號8 、編號10
    之犯行等語（詳偵卷第7 頁第7 行至第23行）；及96年9 月
    14日警詢時供稱：確有為附表編號2 至編號5 之犯行等語（
    詳偵卷第118 頁第10行至第119 頁第2 行）相符。足見被告
    確有主動供出附表編號1 至編號8 及編號10之案件。至證人
    鍾文堂於本院審理中固證稱：96年8 月20日前往該市場調閱
    5 、6 月間發生竊案之監視錄影畫面，從錄影畫面可以看出
    行竊之人與被告於96年8 月19日被逮捕時，所穿之拖鞋相同
    ，體型與被告相當，有合理懷疑附表編號1 、編號6 至編號
    8 之案件係被告所為等語（詳本院卷第42頁倒數第3 行至第
    43頁第3 行）；證人吳翰奇於本院審理時證稱：96年6 月13
    日之監視錄影畫面所顯示之黑色機車，與被告被查獲當天遺
    留在現場之機車顏色相同，足以判斷附表2 至附表5 之案件
    ，係被告所為等語（詳本院卷第45頁第15行至第20行）。然
    觀之卷附之96年5 月24日、96年6 月13日監視錄影翻拍照片
    （參偵卷第38頁、第40頁），固可看見行竊之人於96年5 月
    23日晚間10時32分許，蹲在被害人王錦綿經營之「醉雞蒲燒
    鰻」攤位內，竊取白鐵拉門，並於同日時35分許，將白鐵拉
    門取走後，走近1 部機車；於96年6 月13日凌晨0 時27分許
    起至同日時33分許止，出入上開市場，並將白鐵拉門放置機
    車上。然該監視錄影畫面均非近距離拍攝，畫質亦非十分良
    好，除可隱約辨識行竊之人戴帽及駕駛機車行竊外，尚無法
    辨識行竊之人之五官、所穿鞋樣及所駕機車車號；且畫面中
    行竊之人係穿著長袖及長褲，亦與被告於96年8 月19日被查
    獲時，身著短袖上衣及短褲之情形不符，有查證照片3張 可
    參（見偵卷第41頁、第42頁），是證人鍾文堂、吳翰奇上開
    證述，已非無疑。復佐以上開犯行之被害人均未報案，且未
    能指認係被告犯案，在無其他佐證之情況下，尚難僅據上開
    錄影監視畫面，即認對被告之嫌疑，已有確切之根據得為合
    理之可疑。是依上開說明，應認被告供出附表編號1 至編號
    8 及編號10之犯行，均符合自首之要件，爰均依刑法第62條
    前段之規定，減輕其刑。另被告曾因搶奪案件，經本院以93
    年度訴字第559 號判決判處有期徒刑8 月確定。復因搶奪案
    件，經本院以93年度簡上字第419 號判決判處有期徒刑1 年
    2 月確定。又因詐欺案件，經本院以93年度簡字第4712 號
    判決判處有期徒刑3 月確定。上開93年度簡上字第419 號與
    93年度簡字第4712號案件，經本院裁定應執行有期徒刑1 年
    4 月確定。上開各罪之刑，接續執行，於95年5 月30日因縮
    刑期滿執行完畢，翌日出監之事實，有台灣高等法院被告前
    案紀錄表在卷可參，其於該有期徒刑執行完畢後，5 年內故
    意再犯本案有期徒刑以上之罪，均為累犯，均應依刑法第47
    條第1 項之規定加重其刑，並均先加後減之。爰審酌被告正
    值青年，不思以正當途徑賺取所需，竟貪圖私欲，竊取他人
    之財物，所為實有不當，惟念其犯後坦承犯行，態度尚佳，
    及其手段等一切情狀，分別量處如主文所示之刑，並定其應
    執行刑。又按「18歲以上之竊盜犯、贓物犯，有犯罪之習慣
    者，得於刑之執行前，令入勞動場所強制工作。刑法第84
    條第1 項之期間，自前項強制工作執行完畢之日起算。但強
    制工作自應執行之日起經過3 年未執行者，自該3 年之期間
    屆滿之日起算」，95年05月30日修正竊盜犯贓物犯保安處分
    條例第3 條定有明文。再按強制工作之立法目的，乃旨在對
    嚴重性職業犯罪及欠缺正確工作觀念或無正常工作因而犯罪
    者，強制其從事勞動，並學習一技之長及正確之謀生觀念，
    祈使其日後重返社會時得以適應。查被告於附表所示約4 個
    月之期間，僅因缺錢花用，先後為附表之多次竊盜犯行，以
    滿足私慾，而不思正常工作，以謀維生，顯見其等於此期間
    中，業已養成竊盜之犯罪習慣，僅藉刑之執行尚不足以根絕
    其惡性，是檢察官對被告具體求處於刑之執行前，令入勞動
    場所強制工作尚屬適當，爰依竊盜犯贓物犯保安處分條例第
    3 條第1 項第1 款之規定，諭知於刑之執行前，令入勞動場
    所強制工作3 年，以資矯治。
據上論斷，應依刑事訴訟法第273 條之1 第1 項、第299 條第1
項前段，刑法第320 條第1 項、第3 項、第25條第2 項、第47條
第1 項、第51條第5 款、第62條前段，行法施行法第1 條之1 ，
竊盜犯贓物犯保安處分條例第3 條第1 項第1 款、第5 條，判決
如主文。
本案經檢察官甲○○到庭執行職務。
中　　華　　民　　國　　96　　年　　11　　月　　28　　日
　　　　　　　　　刑事第十五庭法　官　方錦源
以上正本證明與原本無異
如不服本判決應於收受本判決後10日內向本院提出上訴書狀，並
應敘述具體理由，如未敘述上訴理由者，應於上訴期間屆滿後20
日內補提理由書狀於本院（均須按他造當事人之人數附繕本）「
切勿逕送上級法院」。
　　　　　　　　　　　　　　　書記官　鄧思辰
中　　華　　民　　國　　96　　年　　11　　月　　28　　日
附錄本件論罪科刑法條：
中華民國刑法第320條
意圖為自己或第三人不法之所有，而竊取他人之動產者，為竊盜
罪，處 5 年以下有期徒刑、拘役或 5 百元以下罰金。
意圖為自己或第三人不法之利益，而竊佔他人之不動產者，依前
項之規定處斷。
前2項之未遂犯罰之。
附表：
附表：
┌───┬────┬─────┬────┬──────┬──────────┐
│ 編號 │  時間  │  地點    │被害人　│ 竊得物品   │    主         文   │
├───┼────┼─────┼────┼──────┼──────────┤
│      │96年5月 │高雄市前鎮│王錦綿（│白鐵鐵門及白│乙○○竊盜，累犯，處│
│  1   │24日晚間│區瑞興市場│起訴書誤│鐵盤價值約新│有期徒刑陸月        │
│      │10時30分│內        │載為「王│台幣（下同）│                    │
│      │許。    │          │錦綿」）│15000元。   │                    │
├───┼────┼─────┼────┼──────┤                    │
│      │同上    │同上      │李素霞  │白鐵拉門片2 │                    │
│  2   │        │          │        │片及電子秤2 │                    │
│      │        │          │        │台價值共計約│                    │
│      │        │          │        │32000元。   │                    │
├───┼────┼─────┼────┼──────┤                    │
│      │同上    │同上      │潘游美珠│白鐵拉門2片 │                    │
│  3   │        │          │        │價值約10000 │                    │
│      │        │          │        │元。        │                    │
├───┼────┼─────┼────┼──────┤                    │
│  4   │同上    │同上      │周政宏  │同上。      │                    │
├───┼────┼─────┼────┼──────┤                    │
│  5   │同上    │同上      │洪金嬌  │白鐵拉門2片 │                    │
│      │        │          │        │及白鐵盤大塊│                    │
│      │        │          │        │3片、小塊4片│                    │
│      │        │          │        │，價值共計約│                    │
│      │        │          │        │5000元。    │                    │
├───┼────┼─────┼────┼──────┼──────────┤
│  6   │96年6月 │同上      │蔡明生  │白鐵拉門2塊 │乙○○竊盜，累犯，處│
│      │13日凌晨│          │        │，價值約2000│有期徒刑肆月。      │
│      │0 時30分│          │        │0元         │                    │
│      │許（起訴│          │        │            │                    │
│      │書誤載為│          │        │            │                    │
│      │「晚間10│          │        │            │                    │
│      │時35分許│          │        │            │                    │
│      │」）    │          │        │            │                    │
├───┼────┼─────┼────┼──────┤                    │
│  7   │同上    │同上      │鄭月卿  │同上。      │                    │
├───┼────┼─────┼────┼──────┤                    │
│  8   │同上    │同上      │柯郭謹  │白鐵拉門2塊 │                    │
│      │        │          │        │，價值約1500│                    │
│      │        │          │        │0元。       │                    │
├───┼────┼─────┼────┼──────┼──────────┤
│  9   │96年8月 │同上      │陳錦川  │未遂        │乙○○竊盜，未遂，累│
│      │19日22時│          │        │            │犯，處有期徒刑參月。│
│      │40分許。│          │        │            │                    │
├───┼────┼─────┼────┼──────┼──────────┤
│ 10   │96年8月1│高雄市前鎮│王義松  │腳踏車1台， │乙○○竊盜，累犯，處│
│      │9日22時4│區○○○街│        │價值約1000元│有期徒刑參月。      │
│      │0 分後不│38號前（起│        │。          │                    │
│      │久。    │訴書誤載為│        │            │                    │
│      │        │「瑞興市場│        │            │                    │
│      │        │內」      │        │            │                    │
└───┴────┴─────┴────┴──────┴──────────┘
